臺灣屏東地方法院刑事判決　　　　　　 100年度易字第1034號
公　訴　人　臺灣屏東地方法院檢察署檢察官
被　　　告　林瑞權
被　　　告　陳贊元
上列被告等因傷害等案件，經檢察官提起公訴（100 年度偵字第
569 號），因被告等就被訴事實為有罪之陳述，經本院告知簡式
審判程序意旨，並聽取公訴人及被告之意見後，裁定改以簡式審
判程序審理，判決如下：
    主  文
陳贊元共同犯傷害罪，處有期徒刑肆月，如易科罰金，以新臺幣
壹仟元折算壹日，扣案之木棍壹支及鐵條壹支均沒收之。又共同
犯毀損他人物品罪，處拘役伍拾日，如易科罰金，以新臺幣壹仟
元折算壹日。
林瑞權共同犯傷害罪，處有期徒刑參月，如易科罰金，以新臺幣
壹仟元折算壹日，扣案之木棍壹支及鐵條壹支均沒收之。又共同
犯毀損他人物品罪，處拘役參拾日，如易科罰金，以新臺幣壹仟
元折算壹日。
   事   實
一、陳贊元因友人林瑞權不滿前柳明政辱罵林瑞權之母親，兩人
    竟於民國100 年4 月26日凌晨1 時許，由陳贊元持鐵條1 支
    、林瑞權持木棍1 支，前往柳明政及其胞弟柳明松位於屏東
    縣枋寮鄉○○街190 號住處理論，迨兩人見柳明政均拒不出
    面後，旋即共同基於毀損之犯意聯絡，先以石塊及磚塊丟擲
    上開柳明政住處之窗戶玻璃，致該處玻璃3 塊破損而不堪使
    用。柳明松見有人尋釁，即外出查看，適柳明政亦甫外出而
    歸，兩人即與陳贊元、林瑞權發生口角，雙方一言不合，陳
    贊元、林瑞權即另共同基於傷害人身體之犯意聯絡，分持上
    開木棍及鐵條毆打柳明政、柳明松，致柳明政受有左手無名
    指開放性脫臼、左手尾指擦傷等之傷害；柳明松則受有前額
    挫傷併擦傷、腰部扭傷等之傷害。並當場扣得林瑞權、陳贊
    元所有並供犯罪所用之木棍及鐵條各1 支。
二、案經柳明政及柳明松訴請屏東縣政府警察局枋寮分局報請請
    臺灣屏東地方法院檢察署檢察官偵查起訴。
    理  由
一、本案被告林瑞權、陳贊元2 人所犯傷害、毀損罪，並非法定
    刑為死刑、無期徒刑或最輕本刑3 年以上有期徒刑之罪，亦
    非高等法院管轄第一審之案件，而被告2 人於本院審理時就
    被訴事實為有罪之陳述，本院裁定由進行簡式審判程序。又
    簡式審判程序之證據調查，依刑事訴訟法第273 條之2 規定
    ，不受同法第159 條第1 項審判外陳述排除之限制，再被告
    對於卷內之各項證據，亦不爭執證據能力，故卷內所列之各
    項證據，自得作為證據，先予敘明。
二、上開犯罪事實，業據被告林瑞權、陳贊元於警詢、檢察官偵
    查中及本院審理時均坦承不諱，並互核相符，且核與告訴人
    柳明松及證人柳明政於警詢、偵查之證述情節相符，此外，
    亦有柳明政出具之茂隆骨科醫院診斷證明書1 紙、柳明政、
    柳明松出具之枋寮醫療社團法人枋寮醫院診斷證明書2 紙、
    現場照片10張附卷及扣案木棍1 支、鐵條1 支扣案可資佐證
    ，堪認被告林瑞權、陳贊元之自白與事實相符，自可採為認
    定事實之證據，其等上開傷害、毀損犯行，事證明確，堪以
    認定，應依法論科。
三、核被告陳贊元、林瑞權所為，均係犯刑法第277 條第1 項普
    通傷害罪及同法第354 條毀損他人物品罪。又被告等2 人所
    犯上開2 罪，犯意各別，行為互異，應予分論併罰。被告2
    人就上開行為，有犯意聯絡及行為分擔，為共同正犯。爰審
    酌被告2 人犯罪之動機係因被告林瑞權不滿告訴人柳明政之
    言詞，兩人即結伴持棍棒於深夜前往告訴人柳明政、柳明松
    之住處尋釁，擾亂他人作息及製造他人恐慌，惡性非輕，惟
    被告2 人均坦認犯行，犯後態度良好，被告林瑞權無前科，
    素行尚佳，智識程度為高中肄業、對於告訴人等造成之傷害
    不輕，對法益所生損害不淺，暨其2 人犯罪後迄今未與告訴
    人等和解之態度等一切情狀，各量處如主文所示之刑，並均
    諭知易科罰金之折算標準。又扣案之木棍1 支、鐵條1 支，
    為被告等人所有並供犯罪所用之物，業據被告2 人供明在卷
    ，應依刑法第38條第1 項第2 款規定宣告沒收，併此敘明。
據上論斷，應依刑事訴訟法第第273 條之1 第1 項、第299 條第
1 項前段，刑法第28條、第277 條第1 項、第354 條、第38條第
1 項第2 款、第41條第1 項前段、刑法施行法第1 條之1 ，判決
如主文。
本案經檢察官陳新君到庭執行職務
中    華    民    國   100    年    9     月    28    日
                  刑事第二庭    法  官  林鈴淑
以上正本證明與原本無異。
如不服本判決應於收受判決後10日內向本院提出上訴書狀，並應
敘述具體理由；其未敘述上訴理由者，應於上訴期間屆滿後20日
內向本院補提理由書（均須按他造當事人之人數附繕本）「切勿
逕送上級法院」。
中    華    民    國   100    年    9     月    28    日
                                書記官  林銀雀
附錄法條：
刑法第277條第1項、第354條
中華民國刑法第277條
（普通傷害罪）
傷害人之身體或健康者，處 3 年以下有期徒刑、拘役或 1 千元
以下罰金。
犯前項之罪因而致人於死者，處無期徒刑或 7 年以上有期徒刑
；致重傷者，處 3 年以上 10 年以下有期徒刑。
中華民國刑法第354條
（毀損器物罪）
毀棄、損壞前二條以外之他人之物或致令不堪用，足以生損害於
公眾或他人者，處 2 年以下有期徒刑、拘役或 5 百元以下罰金
。